# 应付债券的附注披露

提问人：大葱拌牛肉 时间：2016-05-14 14:57:04
应付债券的附注披露，明细里面有一项叫做溢折价摊销，本公司是按面值发行的，没有 溢折价，那这里还需要填吗？是不是摊销的券商的承销承销费也需要写在这里？

回答人：chenyiwei
目前实际上大部分债券都是按面值平价发行的，此时如你所述，应将可冲减发行金额的承销费、验资费等手续费计入“利息调整”借方（即发行折价），在债券存续期间按实际利率啊摊销，作为利息支出的调整项目。